臺灣新竹地方法院刑事判決　　　　　　　　　　　　　九十一年度訴字第一一三號
　　公　訴　人　臺灣新竹地方法院檢察署檢察官
　　被　　　告　甲○○
右列被告因違反毒品危害防制條例案件，經檢察官提起公訴（九十年度毒偵字第一四
七九、一六七三號），本院判決如左：
    主  文
甲○○施用第一級毒品，累犯，處有期徒刑玖月，扣案之第一級毒品海洛因淨重貳公
克沒收銷燬；又連續施用第二級毒品，累犯，處有期徒刑陸月，扣案之第二級毒品安
非他命毛重貳佰柒拾公克（淨重貳佰陸拾點玖貳公克，包裝重捌點壹公克）沒收
銷燬。主刑部分應執行有期徒刑壹年貳月。
    事  實
一、甲○○曾於民國八十七年間犯竊盜罪，經本院判處有期徒刑七月確定，並於八十
    七年十一月三日執行完畢。又因施用第二級毒品案件，經臺灣高等法院於八十七
    年九月四日以八十七年度上易字第三三八０號裁定送觀察勒戒後，因認無繼續施
    用毒品之傾向，經該院以同號判決免刑確定。甲○○復於八十八年二月間施用第
    一、二級毒品，經本院於八十八年三月三十一日以八十八年度毒聲字第六一０號
    裁定送觀察勒戒後，認有繼續施用毒品之傾向，臺灣新竹地方法院檢察署檢察官
    依此而聲請強制戒治，亦經本院於八十八年八月九日以八十八年度毒聲字第一五
    ０七號裁定令入戒治處所施以強制戒治一年；並於同年十月八日以八十八年度訴
    字第三八八號判處有期徒刑十月確定。強制戒治部分則經本院於八十九年一月七
    日以八十九年度毒聲字第二０號裁定停止戒治，所餘期間付保護管束（八十九年
    一月二十七日至八十九年七月十八日期滿）。詎甲○○竟在保護管束期間內，於
    八十九年七月八日某時，在其位於臺北市○○○路○段某租屋處，將海洛因摻入
    香煙之方式，施用第一級毒品海洛因一次；並又基於概括犯意，自八十九年二月
    九日起至九十年四月十八日止，連續多次在其上開租屋處及臺北縣土城市○○路
    七六巷二號七樓頂樓友人周慶興租屋處，將安非他命置於玻璃球內或鋁箔紙上，
    其下以火燒烤，吸食所產生之煙霧之方式，施用第二級毒品安非他命，施用頻率
    不定。嗣分別經警於如附表所示之時間、地點查獲，並扣得第二級毒品安非他命
    毛重二七０公克及第一級毒品海洛因淨重二公克。
二、案經臺北縣警察局土城分局報請臺灣板橋地方法院檢察署呈請臺灣高等法院檢察
    署檢察長令轉、及新竹縣警察局竹北分局報請臺灣新竹地方法院檢察署檢察官偵
    查起訴。
    理  由
一、訊據被告被告甲○○對於有於前揭時間、地點，以前開方法分別連續施用第二級
    毒品安非他命多次及施用第一級毒品海洛因一次之事實坦白承認，其尿液經送驗
    結果，亦呈甲基安非他命陽性反應與嗎啡陽性反應（海洛因之人體代謝物），此
    有如附表所示之檢驗機關出具之驗尿報告在卷可查，此外，復有第二級毒品安非
    他命毛重二七０公克及第一級毒品海洛因毛重二公克扣案可稽，被告自白與事實
    相符。又被告前執行二次觀察勒戒後，第一次因認無繼續施用毒品之傾向，由臺
    灣高等法院為免刑之判決確定，第二次認有繼續施用毒品之傾向，而由本院裁定
    令入戒治處所施以強制戒治一年，並判處有期徒刑十月，其後因無繼續戒治之必
    要再由本院裁定停止戒治，所餘期間付保護管束，而被告又於保護管束期間內施
    用毒品，經本院裁定撤銷停止戒治，令入戒治處所施以強制戒治等情，亦有本院
    八十八年度訴字第三八八號判決、八十八年度毒聲字第一五０七號裁定、八十九
    年度毒聲字第二０、八二五號裁定、各一紙、臺灣新竹地方法院檢察署刑案資料
    查註紀錄表、臺灣高等法院被告全國前案紀錄表、臺灣新竹地方法院檢察署檢察
    官戒治處分執行指揮書、臺灣新竹地方法院檢察署檢察官保護管束指揮書各一份
    附卷可參，被告甲○○再犯本件連續施用第二級毒品、施用第一級毒品之犯行，
    應予依法論科。
三、核被告甲○○所為，係犯毒品危害防制條例第十條第一項及第二項之非法施用第
    一級、第二級毒品罪。被告因施用第一、二級毒品而持有第一、二級毒品之低度
    行為，應為施用第一、二級毒品之高度行為所吸收，均不另論罪。又被告所為多
    次施用第二級毒品行為，時間緊接，犯罪構成要件相同，顯係出於概括之犯意為
    之，應依連續犯之規定論以一罪，並依法加重其刑。被告所犯之連續施用第二級
    毒品罪及施用第一級毒品罪，犯意各別，罪名不同，應分論併罰。公訴人起訴事
    實雖未敘及被告自八十九年二月九日起至同年七月八日間連續施用安非他命之犯
    行，然該部分事實與公訴人起訴之犯罪事實既具有連續犯裁判上一罪關係，應為
    起訴效力所及，本院自應併予審究。又被告曾於八十七年間犯竊盜罪，經本院判
    處有期徒刑七月確定，並於八十七年十一月三日執行完畢，有臺灣新竹地方法院
    檢察署刑案資料查註紀錄表及臺灣高等法院被告全國前案紀錄表各一份在卷可稽
    ，其於五年以內再犯本件有期徒刑以上之罪，為累犯，依刑法第四十七條規定加
    重其刑，並遞加之。爰審酌安非他命及海洛因等毒品，危害施用者之神經中樞，
    使施用者產生幻聽及幻想之症狀，對施用者之健康產生不良之影響，同時因幻聽
    及幻想結果亦可能使施用者對周遭之人施暴，對公共秩序產生危害，且被告經過
    勒戒後，猶不知自制，再度施用毒品，惟於本院審理時坦承犯行，態度良好、尚
    有悔意等一切情狀，分別量處如主文所示之刑及易科罰金之折算標準，並定其應
    執行之刑。扣案之安非他命毛重二七０公克（淨重二六三．九二公克，包裝重八
    ．一三公克）、海洛因毛重二公克，依毒品危害防制條例第十八條第一項規定沒
    收銷燬；另被告於八十九年七月八日在臺北縣土城市○○路七六巷二號七樓頂樓
    周慶興租屋處遭查獲所扣得之塑膠分裝袋一大包，被告否認為其所有，且無證據
    證明供前揭犯罪所用之物，又非違禁物，爰不為沒收之諭知，併此敘明。
據上論斷，依刑事訴訟法第二百九十九條第一項前段，毒品危害防制條例第十條第一
項、第二項、第十八條第一項前段，刑法第十一條前段、第五十六條、第四十七條、
第五十一條第五款，判決如主文。
本案經檢察官林佳穎到庭執行職務
中      華      民      國    九十一    年      七      月      九      日
                                臺灣新竹地方法院刑事第一庭
                                        審判長法  官  賴  淑  敏
                                              法  官  遲  中  慧
                                              法  官  楊  麗  文
右正本證明與原本無異。
如不服本判決，應於判決送達後十日內向本院提出上訴狀( 應附繕本 )，上訴於
臺灣高等法院。
                                              書記官  陳  秀  子
中      華      民      國    九十一    年      七      月      九      日
附錄本判決論罪科刑法條全文
毒品危害防制條例第十條第一項、第二項
施用第一級毒品者，處六月以上五年以下有期徒刑。
施用第二級毒品者，處三年以下有期徒刑。
附表：
┌─────┬──────┬──────┬──────┬────────┐
│查獲時間  │  查獲地點  │ 查獲物品   │ 檢驗機關   │  驗尿報告      │
├─────┼──────┼──────┼──────┼────────┤
│八十九年二│保護管束期間│無          │昭信科技顧問│八十九年三月一日│
│月十一日  │定期採尿    │            │股份有限公司│濫用藥物陽性檢體│
│          │            │            │            │檢驗報告        │
│          │            │            │            │                │
├─────┼──────┼──────┼──────┼────────┤
│八十九年七│臺北縣土城市│安非他命毛重│台北縣政府衛│八十九年七月二十│
│月八日晚上│學成路七十六│二七０公克、│生局        │五日北衛檢字第四│
│十一時三十│巷二號七樓頂│海洛因淨重二│            │六二一一號尿液煙│
│分許      │            │公克。      │            │毒檢驗成績書    │
│          │            │            │            │                │
├─────┼──────┼──────┼──────┼────────┤
│九十年四月│新竹縣湖口鄉│            │新竹縣衛生局│九十年五月十一日│
│十八日晚上│中山路一段一│            │            │竹縣衛六字第九０│
│十時許    │三三巷三五弄│            │            │０三三四號尿液檢│
│          │三號        │            │            │驗單            │
│          │            │            │            │                │
└─────┴──────┴──────┴──────┴────────┘
